臺灣臺中地方法院民事判決　九十三年度訴字第二五○三號
　　原　　　告　台灣國際商業機器股份有限公司
　　法定代理人　乙○○
　　訴訟代理人　康春田律師
　　被　　　告　誠洲股份有限公司
　　法定代理人　丙○○
　　訴訟代理人　甲○○
右當事人間請求給付服務費事件，本院於民國九十四年一月四日言詞辯論終結，判決
如左：
    主      文
被告應給付原告新臺幣壹佰貳拾萬參仟參佰參拾伍元，及自民國九十三年九月三十日
起至清償日止，按週年利率百分之五計算之利息。
訴訟費用由被告負擔。
    事實及理由
壹、原告主張：一、兩造於民國（下同）八十九年十二月八日簽定通用簽署合約、Ｉ
    ＢＭ誠洲吳江廠企業網路整合方案工作說明書，約定由原告負責提供被告吳江廠
    之企業網路整合方案，被告應給付原告新台幣（下同）五百五十五萬元，第一期
    款為總價之百分之三十即一百六十六萬五千元於專案簽約時給付，第二期款為總
    價之百分之四十即二百二十二萬元於貨到甲方（即被告）時給付，第三期款為總
    價之百分之三十即一百六十六萬五千元於整體測試完成並驗收時給付。二、嗣因
    可歸責於被告之因素而經兩造協議終止前開合約，約定雙方同意折讓部分金額後
    即視同全案整體測試完成並驗收，亦即前開第三期款整體測試完成並驗收之金額
    經折讓後為一百一十四萬六千零三十三元（含稅金額則為一百二十萬三千三百三
    十五元）。三、詎被告迭經催討，亦不給付，爰依系爭契約之法律關係，請求被
    告給付前開金額及其法定利息。並聲明求為判決如主文所示。
貳、被告則以：一、因系爭工程未建設完成，自無驗收問題，從而，亦無給付驗收款
    之問題。二、且本件係貨款問題，並非服務費之問題，原告請求之標的有誤；況
    吳江廠並未成立，原告亦無後續服務，故其請求服務費自無理由等語，資為抗辯
    。並聲明：（一）原告之訴駁回。（二）訴訟費用由原告負擔。
參、兩造不爭之事實
一、兩造於八十九年十二月八日簽定通用簽署合約、ＩＢＭ誠洲吳江廠企業網路整合
    方案工作說明書，約定由原告負責提供被告吳江廠之企業網路整合方案，被告應
    給付原告五百五十五萬元，第一期款為總價之百分之三十即一百六十六萬五千元
    於專案簽約時給付，第二期款為總價之百分之四十即二百二十二萬元於貨到甲方
    （即被告）時給付，第三期款為總價之百分之三十即一百六十六萬五千元於整體
    測試完成並驗收時給付。
二、嗣經兩造協議終止前開合約，約定雙方同意折讓部分金額後即視同全案整體測試
    完成並驗收，亦即前開第三期款整體測試完成並驗收之金額經折讓後為一百一十
    四萬六千零三十三元（含稅金額則為一百二十萬三千三百三十五元）。而被告迄
    未給付前開金額一百二十萬三千三百三十五元。前開金額被告依約應於收到原告
    所開立之發票三十日內，以現金或即期支票給付。被告於九十三年四月七日收到
    前開發票。
三、被告於九十三年九月二十九日收受本院九十三年度促字第五四五八五號支付命令
    。
肆、得心證之理由：
一、查前開兩造不爭之事實，既為兩造所不爭，並有通用簽署合約、ＩＢＭ誠洲吳江
    廠企業網路整合方案工作說明書、合約變更協議書、統一發票、存證信函、本院
    九十三年促字第五四五八五號支付命令、送達證書可證，自堪信為真實。
二、按債權人基於債之關係，得向債務人請求給付；且給付定有期限者，債務人自期
    限屆滿時起，負遲延責任，民法第一百九十九條第一項、二百二十九條第一項分
    別定有明文。而遲延之債務，以支付金錢為標的者，債權人得請求依法定利率計
    算之遲延利息；應負利息之債務，其利率未經約定，亦無法律可據者，週年利率
    為百分之五，亦為民法第二百三十三條第一項、第二百零三條所明定。查被告確
    積欠原告前開第三期款整體測試完成驗收款，並已屆履行期而未給付，則原告依
    系爭契約之法律關係，訴請被告給付前開一百二十萬三千三百三十五元及如主文
    第一項所示之利息，自屬有據；被告抗辯系爭工程未建設完成，自無驗收問題，
    從而亦無給付驗收款之義務云云，自不足取。
三、另按適用法律乃法院之職權，法院就原告所主張起訴原因之事實判斷其法律上之
    效果，不受原告所述法律上見解之拘束。則原告主張前開起訴原因之事實並依系
    爭契約請求前開金額，不論該欠款金額係服務費或貨款，均於本件之結論無礙；
    被告抗辯本件係貨款問題，並非服務費之問題，原告請求之標的有誤，及原告亦
    無後續服務，故其請求服務費自無理由云云，即不可採。
四、綜上所述，被告前開所辯均不可採，原告依系爭契約請求被告給付原告一百二十
    萬三千三百三十五元，及自九十三年九月三十日起至清償日止，按週年利率百分
    之五計算之利息，為有理由，應予准許。
伍、訴訟費用負擔之依據：民事訴訟法第七十八條。
中　　　華　　　民　　　國　　　九十四　　年　　  一　　  月　　十八　　日
~B臺灣臺中地方法院民事第三庭
~B　　法　官　陳卿和
一、右為正本係照原本作成。
二、如不服本判決，應於判決送達後二十日內，向本院提出上訴狀。（須按他造當事
    人之人數附繕本）。
三、提起上訴，應以上訴狀表明(一)對於第一審判決不服之程度，及應如何廢棄或變更
    之聲明，(二)上訴理由（民事訴訟法第四百四十一條第一項第三款、第四款），提
    出於第一審法院。
四、民事向第二審法院上訴，應依民事訴訟法第七十七條之十六、第七十七條之十三
    之規定，預納裁判費，本件上訴人提起上訴，自應依法繳納上訴裁判費，關於上
    訴裁判費計算式為新台幣十萬元以下部分為一千五百元、逾十萬元至一百萬元部
    分為每萬元一百六十五元、逾一百萬元至一千萬元部分為每萬元一百四十八點五
    元，逾一千萬元至一億元部分為每萬元一百三十二元（其畸零之數不滿萬元，以
    萬元計算）。
中　　　華　　　民　　　國　　　九十四　　年　　　一　　  月　　十八　　日
~B法院書記官　紀俊源
